Joan Lazo Morales

Lima, Perú (GMT-5) (+51) 997-971032 joanlazomorales@gmail.com linkedin.com/in/ioan-lazo-morales

Desarrollador front-end con 2 años de experiencia desarrollando aplicaciones en el sector bancario y de e-commerce, orientado a buenas prácticas y monitoreo de defectos; actualmente me interesa ingresar al área de QA por ello estoy desarrollando habilidades como Tester, una de mis metas a corto plazo es convertirse en un Tester automatizador. Me considero un apasionado del autoaprendizaje, observador, analítico, flexible y orientado al trabajo en equipo.

EXPERIENCIA

Interfondos, Perú — Desarrollo de aplicaciones web y UI / UX — Enero, 2020 - Presente

- Desarrolle nuevas operaciones para la web Erni, permitiendo que los usuarios realizaras traspasos, apertura, suscripción y rescates de forma online, esto logró un incremento del 70% en nuevos usuarios, superando la meta anual del 2020.
- Desarrolle e implemente las aplicaciones Erni asesores, esto permitió ingresar un nuevo perfil de usuario orientado a empresas lo cual aumentó el porcentaje de usuarios al 10%
- Implemente herramientas de SEO, aplicando buenas prácticas y herramientas como Hotjar, Google Tag Manager y Analytics, permitiendo conocer las posibles indecencias de los usuarios en un 20%.
- Ejecute los test funcionales en la fase de UAT, previniendo fallos en un 70%, realizando informes para proceder a la corrección de los mismos, así como informes para el back-end.
- Valide el diseño para las aplicaciones web y móvil, asegurando los principios de usabilidad y el correcto funcionamiento adaptado a las herramientas utilizadas en el proyecto.

Tech-Stack: TypeScript, Angular 6, jQuery, Bootstrap, NodeJS, SQL Server, .NET, C#, HTML, Sass, CSS, Tests manuales.

Klick It, Perú — Front-end developer — Julio, 2019 - Diciembre, 2019

- Desarrolle el diseño responsivo y adaptado al cliente, trabajando bajo metodologías ágiles (Scrum y Kanban), logrando el cumplimiento de los objetivos de entrega y desarrollo de tiendas virtuales desarrolladas en Magento e-commerce.
- Ejecute los test funcionales basados en el usuario final en la fase de UAT, previniendo fallos en un 40%, realizando informes y documentación a mi equipo.
- Genere documentación por tipo de plantilla en GitLab, dejando un historial de uso para futuros desarrollo, apoyando ami equipo.

Tech-Stack: JavaScript, Magento, jQuery, Bootstrap, SQL, PHP, HTML, Less, CSS, Tests manuales.

HABILIDADES

Lenguajes de programación: Familiar: JavaScript, HTML, CSS, Sass, Typescript, Node, SQL.

Librerías y herramientas: Postman, jest, Katalon Studio, Angular, React, API Rest, Figma, Zeplin, Bootstrap, Firebase, jQuery, Bitbucket, Jira, Hotjar, Google Tag Manager, ng2-google-recaptcha, Chart.js

Lenguajes: Inglés, Básico; Español, Nativo.

EDUCACIÓN

Laboratoria – Perú, Lima

Desarrollador de aplicaciones Front-end, Noviembre 2018 - Abril 2019

Universidad Nacional de Educación Enrique Guzmán y Valle – Perú, Lima

Bachiller en Ciencias de la Educación, Especialista en educación e-learning, Enero 2011 -Diciembre 2015

CERTIFICACIONES

Tests automatizados con Katalon Studio, Udemy, Julio 2021

I Bootcamp Internacional en Servicios e Innovación Digital, Presidencia del Consejo de Ministros, Mayo 2021 Certificación Scrum fundamentals, Scrum Study, Febrero 2021

Hackathon, Hackeando la desigualdad, Laboratoria, Octubre 2020